# 请教陈版，关于存款利息现金流编制方法问题

提问人：18102016697 时间：2021-12-13 00:05:46
陈版主及各位老师好，
我想请教两个关于现金流编制的问题：
1 、一般制造业企业编制现金流量表时将银行活期存款利息列示在“收到其他与经营活动有关的现金”科目，集团资金池存款利息列示在“收到的其他与投资相关的现金”中，请问这两种列示方法的原理是什么？
2 、一家投资公司的银行活期存款利息应列示在“收到其他与经营活动有关的现金”还是“收到的其他与投资相关的现金”呢？其原理是什么呢？
希望陈版主和各位老师不吝赐教，非常感谢！

回答人：chenyiwei
1 、这只是一个习惯而已。“集团资金池存款利息列示在“收到的其他与投资相关的现金”中”也不是一种公认的做法。
2 、收到其他与经营活动有关的现金。活期存款对几乎全部企业而言都不是投资资产，更多地是为了保证流动性，随时可用于支付，所以其利息收入不是投资活动。